# 对无法单独出售的房产进行出租是否可以转投资性房地产

提问人：anlizhaomi 时间：2022-10-25 09:50:47
各位老师，好：
企业购买产业园办公楼，一栋 20 层，还未完成协议相关纳税要求；
产权办理后仅有一本产权证书，不能单独每层办理一本产权；
购楼协议内容较多不便展示，整体体现该产权在一定期限内无法出售。在该情况下，企业将某几层或单独一套对外出租（董事会已做出决议，已对外发出公告，租出给关联方目的是为完成纳税要求，出租给非关联方是为赚取租金）
根据企业会计准则第 3 号－－投资性房地产 第一章　总则 第二条　投资性房地产，是指为赚取租金或资本增值，或两者兼有而持有的房地产。投资性房地产应当能够单独计量和出售。
问题：
1 、根据上述的文字，有单独指出单独计量和出售，在该情况下，企业能够单独计量，但在一定时期内不能单独出售，在该情况下，对上述案例的出租部分是否可以转为投资性房地产？
2 、在一定时期后，企业出售后（不能出售但出售了或可出售），仅有房产出售协议，不能为购买方办理产权的情况下，是否应该转为投资性房地产（是否遵循实质重于形式原则转为投资性房地产）

回答人：chenyiwei
1 、企业能够单独计量，但在一定时期内不能单独出售，此时应考虑出租部分日后是否只要满了规定的期限，就可以自动满足可合法出售的条件。如果是，且该期限并未占到房屋使用寿命的大部分，在可预见的未来仍可能出售的，则不排除仍可以确认为投资性房地产。
2 、“在一定时期后，企业出售后（不能出售但出售了或可出售），仅有房产出售协议，不能为购买方办理产权的情况下”这种情况下的出售很可能并不合规，不能作为可确认为投资性房地产的依据。